臺灣士林地方法院民事裁定　　　　　　100年度消債清字第2號
抗　告　人
即債 權 人　遠東國際商業銀行股份有限公司
法定代理人　洪信德
相　對　人
即債 務 人　李位育
上列當事人因清算事件，抗告人對於本院中華民國100 年1 月10
日所為同時終止清算程序之裁定提起抗告，本院裁定如下：
    主  文
原裁定關於同時終止清算程序之部分廢棄。
命司法事務官進行本件清算程序。
    理  由
一、按原法院或審判長認抗告有理由者，應撤銷或變更原裁定，
    民事訴訟法第490 條第1 項定有明文。次按法院裁定開始更
    生或清算程序後，得命司法事務官進行更生或清算程序，必
    要時得選任律師、會計師或其他適當之自然人或法人一人為
    監督人或管理人，消費者債務清理條例第16條第1 項定有明
    文。又法院裁定開始清算程序時，屬於債務人之一切財產及
    將來行使之財產請求權，為清算財團，同條例第98條第1 項
    第1 款定有明文。而債務人之財產不敷清償清算程序之費用
    時，法院應裁定開始清算程序，並同時終止清算程序，同條
    例第85條第1 項亦有明定。
二、抗告意旨略以：債務人自開始更生時起迄今有高達新臺幣（
    下同）26萬1,655 元之薪資遭到強制執行扣押並未移轉，而
    保留於第三人處，此部分薪資係屬清算財團，應依比例分配
    予各債權人等語，並聲明求為廢棄原裁定關於同時終止清算
    程序之部分。
三、經查，債務人經本院於民國98年12月15日以97年度消債更字
    第779 號裁定自同年月21日17時起開始更生，嗣經本院於10
    0 年1 月10日以100 年度消債清字第2 號裁定自100 年1 月
    12日17時起，開始清算程序，有該裁定在卷可稽。而債務人
    因受強制執行扣押薪資1/3 ，其自99年1 月起至12月止之扣
    薪金額共計26萬1,655 元（下稱系爭扣薪款）等情，有臺灣
    臺北地方法院98年12月21日北院隆司執丁字第81773 號執行
    命令、債務人之99年1 月至7 月員工薪資單、債務人於99年
    12月13日提出之更生方案附卷可憑（見司執消債更卷(一)第74
    至76頁及卷(二)第48至72、316 至318 頁），堪認為真實。審
    酌系爭扣薪款依前揭消費者債務清理條例第98第1 項第1 款
    之規定，係屬清算財團之一部分，而其金額非低，並無不敷
    清償清算程序費用之情事，自無同條例第85條第1 項後段同
    時終止清算程序之規定的適用。抗告人據此請求將原裁定關
    於同時終止清算程序之部分廢棄，為有理由，爰廢棄原裁定
    關於同時終止清算程序之部分，並命司法事務官進行本件清
    算程序。
四、爰裁定如主文。
中    華    民    國  100     年    1     月    25    日
                  民事第一庭  法      官  陳梅欽
上為正本係照原本作成。
如不服本裁定，應於裁定送達後10日內，以書狀向本院提出抗告
並繳納抗告費新臺幣1千元。
中    華    民    國  100     年    1     月    27    日
                              書  記  官  劉淑慧